---
title: Time Series Analysis - 1
author: Jiho Yeo
date: '2019-07-26'
slug: time-series-analysis-1
categories:
  - Study
  - Time series analysis
tags: []
subtitle: ''
summary: ''
authors: []
lastmod: '2019-07-26T16:34:27+09:00'
featured: no
image:
  caption: ''
  focal_point: ''
  preview_only: no
projects: []
output: html_vignette
---
Time Series Analysis를 위한 Lecture를 이곳에 정리해보려고 한다.  
가능할 진 모르겠지만 앞으로 내가 하게 되는 모든 공부를 이곳에 정리를 하고 싶다.  
한양대 이기천 교수님이 강의하신 수업을 기반으로 하고 있으며,  
전체 강좌는 [이곳](http://www.kocw.net/home/search/kemView.do?kemId=977301)에서 볼 수 있다.  
이 강좌는 Main textbook은 [Time Series Analysis and Its Applications With R Examples](https://www.stat.pitt.edu/stoffer/tsa4/)을 기반으로 하고 있으며, 실습을 위한 [R 코드](https://www.stat.pitt.edu/stoffer/tsda/)도 함께 제공된다.  

오늘 포스팅은 해당 강좌의 1강의 내용을 다룬다 (https://youtu.be/hCl8zTYM4So)  
{{% youtube hCl8zTYM4So %}}

## **이론**
### What is Time series
- Time series is a realization of a sequence of random variables.  
- Time series ~ a stochastic process of $X_1, X_2, X_3, ..., X_t$
- 이처럼 t개의 random variables의 joint probability로 나타낼 수 있지만 실제로 이 분포를 아는 것은 불가능하다
- 그렇기 때문에 문제를 간단하게 하기 위해 여러가지 가정 (Stationary)를 설정함

### Random noise
- White noise process $a_0, a_1, ...$ assume that it is uncorrelated: i.e. $Cov(a_t,a_s) = 0 \ for \ t \neq s$  
- And $E[a_t] = 0$
- $V[a_t]=\sigma^2_a$, which is constant.
- Usually denoted by $a_t ~ WN(0,\sigma_a^2)$
- 일반적으로 Gaussian white noise: 정규분포로 가정해서 많이 쓰인다.
- iid (Identically Independently distributed) -> White noise 하지만 역은 성립하지 않음

### Stationary
- Stationary means that its distribution does not change stochastically
- For $x_1,...,x_t$ their joint distribution does not change in the following sense.
- **Strictly stationary** [Def 1.6 in the book]


## **실습**

실습 코드는 [이곳](https://www.stat.pitt.edu/stoffer/tsa4/R_toot.htm) 에서 볼 수 있다

- 패키지 설치 및 라이브러리 불러오기
```{r eval=F, include=T}
install.packages("astsa")
```

```{r}
library(astsa)
data() # use this command to view all the loaded data
```

- 

```{r}
par(mfrow=2:1)
tsplot(jj, ylab="QEPS", type="o", col=4, main="Johnson & Johnson Quarterly Earnings")
tsplot(log(jj), ylab="log(QEPS)", type="o", col=4)
```




## **Reference**

참고할만한 Reference들이 정말 많다.  
- [11 Classical Time Series Forecasting Methods in Python (Cheat Sheet)](https://machinelearningmastery.com/time-series-forecasting-methods-in-python-cheat-sheet/): 11가지 Time-series model의 간단한 설명과 python code를 제공

- https://yjucho1.github.io/spatio-temporal%20data/time-series/time-series-part4/: 시계열 분석에 대한 이론에 대해 정리한 블로그





