---
title: Generalized Additive Models
author: Jiho Yeo
date: '2019-08-01'
slug: generalized-additive-models
categories:
  - R
  - Study
tags: []
subtitle: ''
summary: ''
authors: []
lastmod: '2019-08-01T15:27:35+09:00'
featured: no
image:
  caption: ''
  focal_point: ''
  preview_only: no
projects: []
---

Facebook에서 개발한 Prophet의 논문([Forecasting at Scale](https://www.tandfonline.com/doi/full/10.1080/00031305.2017.1380080))을 보던 중 Generalized Additive Model (GAM)이 나와서 기본적인 개념과 R code를 이곳에 정리를 한다. 이 내용은 https://www.r-bloggers.com/generalized-additive-models/의 포스팅을 혼자 따라하면서 정리한 것이다. 먼저 GAM은 데이터에 부합하는 non-linearity 모델을 만드는 것을 목적으로 한다. 블로그의 핵심 문장을 발췌해서 나열해 보자면

- This is also a flexible and smooth technique which captures the Non linearities in the data and helps us to fit Non linear Models.
- Simply saying GAMs are just a Generalized version of Linear Models in which the Predictors $X_i$ depend Linearly or Non linearly on some Smooth Non Linear functions like Splines , Polynomials or Step functions etc.

- The basic idea in Splines is that we are going to fit Smooth Non linear Functions on a bunch of Predictors $X_i$. 
- **Additive** in the name means we are going to fit and retain the additivity of the Linear Models.

- The Regression Equation becomes:  
$f(x) \ = y_i \ = \alpha \ + f_1(x_{i1}) \ + f_2(x_{i2}) \ + …. f_p(x_{ip}) \ + \epsilon_i$  
where the functions $f_1,f_2,f_3,….f_p$ are different non linear functions on variables $X_p$.

실습은 R의 `gam` package로 진행을 하였다.  
Data set은 `ISLR` library의 wage data set을 활용하였다.


## **Load dependencies**
```{r}
#requiring the Package 
library(gam)

#ISLR package contains the 'Wage' Dataset
library(ISLR)
w<-Wage
```

## **Construct model**

```{r}
gam1<-gam(wage~s(age,df=6)+s(year,df=6)+education ,data = Wage)
#in the above function s() is the shorthand for fitting smoothing splines 
#in gam() function
```

- We are fitting a GAM which is Non linear in ‘age’ and ‘year’ with 6 degrees of freedom because they are fitted using Smoothing Splines , whereas it is Linear in Terms of variable ‘education’.



### Spline이란 뭘까
여기서 궁금증이 생겼다. 위의 코드에서 `s`는 Smoothing splines를 나타낸다.  
Spline이 뭔지 간단하게 정리해보자. [이곳](https://helloworldpark.github.io/jekyll/update/2017/02/04/Spline.html)을 참고하였다.  
고등학교 미적분 시간에 배운것처럼, 선이 부드럽다는 것은 2번 미분하였을 때 그 함수가 연속이라는 의미이다 (이걸 여기서 써먹다니).  

2번 미분하여 연속인 가장 간단한 다항식은 3차 함수이고 그래서 알고리즘의 이름이 **Cubic Spline Interpolation**이라고 한다. 자세한 수식을 생략하려고 한다. 참고한 블로그에 자세히 나와있다. 

### LOESS란 뭘까?
`s`가 smoothing spline을 나타낸다면 `lo`는 loess smoothing을 나타낸다.

이것이 문제다. 뭐 하나를 공부 하려고 하면 계속 모르는게 튀어나온다. 모르는 걸 또 검색해보면 거기엔 또 다른 모르는 것이 있다. 더 이상 다른길로 새지 말고 여기까지만 찾아보자. 

LOESS는 locally estimated scatterplot smoothing의 약자이다. 이 방법은 전체 데이터 중 국소 부분에 최소자승회귀를 적용하는 비모수적인 방법이다.

마지막으로 `poly`는 polynomial form을 나타낸다. linear regression이 일차식을 나타낸다면 이것은 뭐 2차, 3차식으로 x와 y의 관계를 표현하겠다는 의미로 해석할 수 있겠다.

## **Plotting the model**

```{r}
#Plotting the Model
par(mfrow=c(1,3)) #to partition the Plotting Window
plot(gam1,se = TRUE) 
#se stands for standard error Bands
```
- Age와 Year은 non-linear한 성향을 보이는 것을 알 수 있다. 60살 이상이 되면 임금이 떨어지며, 2007년에 급격한 임금 감소가 있었던 것을 알 수 있다.
- Education은 학력이 높을수록 임금이 linear하게 증가하는 경향을 가지는 것을 알 수 있다. 
- 점선은 Standard error band를 나타낸다.


## **Logistic regression using GAM**
- `I` function을 이용해 wage가 250이상인지 아닌지를 binary로 만들어 logistic 모델을 구축함.

```{r}
#logistic Regression Model
logitgam1<-gam(I(wage > 250) ~ s(age,df=4) + s(year,df=4) + education ,data=Wage,family=binomial)
plot(logitgam1,se=T)
```
- 여기서 Y축은 Logit $log\frac{P(X)}{(1-P(X))}$ of the Probability values를 나타낸다. 
- Year 변수의 confidence band가 매우 큰 것을 볼 수 있는데 이는 이 변수가 significant하지 않다는 것을 나타낸다.

## **Check if we need non-linear terms for year using ANOVA test**

- Year 변수가 Linear한 form을 가지는 모델을 아래와 같이 구축해보자 

```{r}
#fitting the Additive Regression Model which is linear in Year
logitgam2<-gam(I(wage >250) ~ s(age,df=4)+ year + education , data =Wage, family = binomial)
plot(logitgam2)
```
- Year변수와 Logit과의 관계가 linear한 것을 볼 수 있다.
- `anova()` function을 이용해서 어떤 모델의 설명력이 더 높은지 비교할 수 있다
- anova의 자세한 설명은 [이곳](https://bookdown.org/ndphillips/YaRrr/comparing-regression-models-with-anova.html)을 참고하자

```{r}
#anova() function to test the goodness of fit and choose the best Model
#Using Chi-squared Non parametric Test due to Binary Classification Problem and categorical Target

anova(logitgam1,logitgam2,test = "Chisq")
```
- 먼저 DF를 보면 -3인 것을 알 수 있는데 이것은 Model1이 model2에 비해서 degree of freedon이 더 작고 따라서 Model2가 더 간단한 모형이라는 것을 나타낸다.
- 하지만 Model1과 Model2의 residual이 그렇게 큰 차이를 보이지 않는 것을 알 수 있고 따라서 두 모델의 성능차이가 없다는 영가설을 기각할 수 없다. 즉, 모델이 더 간단한 모델2가 더 적합하다고 해석할 수 있다.
- 즉 year의 경우 linear한 텀을 갖는 것이 더 적합하다고 할 수 있다. 

## Another way of fitting a gam

- `lm()` function을 이용해서도 Generalized Additive Model을 구축할 수 있다
- `ns()` represents natural splines
- `bs()`  represents cubic splines

```{r}
lm1<-lm(wage ~ ns(age,df=4) + ns(year,df=4)+ education , data  = Wage)
#ns() is function used to fit a Natural Cubic Spline
lm1

#Now plotting the Model

plot(lm1,se=T)
```
- `gam` function을 사용한 것과 동일한 결과가 출력된다.


조금 더 체계적으로 공부하고 기록하기 위해 이 포스팅을 시작하였고, 마구잡이로 기록하고 싶은 것을 기록하고 있다. 창작보다는 모방이라 할 수있지만 현재로썬 어쩔 수 없다. 아무것도 모르는 상태에서 한발자국씩 조금은 더 나아가고 있다고 생각해보자. 무공을 연마하는 수련생과 같은 마음으로 하나씩 하나씩 내공을 쌓을 필요가 있다.






